【裁判字號】    97,上訴,318
【裁判日期】    970618
【裁判案由】    重傷害等
【裁判全文】
臺灣高等法院高雄分院刑事判決         97年度上訴字第318號
上  訴  人
即  被  告  庚○○
選任辯護人  戊○○律師
            李慶榮律師
            孫守濂律師
上  訴  人
即  被  告  乙○○
選任辯護人  彭大勇律師
上  訴  人
即  被  告  子○○
選任辯護人  江雍正律師
            蘇勝嘉律師
            吳晉賢律師
上  訴  人
即  被  告  辛○○
選任辯護人  林樹根律師
            洪茂松律師
            邱麗妃律師
上  訴  人
即  被  告  己○○
                    現羈押在臺灣高雄看守所
指定辯護人  本院公設辯護人 于欣潔
上列上訴人等因重傷害等案件，不服臺灣高雄地方法院95年度訴
字第2352號、96年度訴字第292 、1219號中華民國96年11月29日
第一審判決（起訴案號：臺灣高雄地方法院檢察署95年度偵字第
10026 、13427 號；追加起訴案號：同署95年度偵緝字第2939號
、95年度偵字第29 724號、96年度偵緝字第788 號），提起上訴
，本院判決如下：
    主  文
原判決關於辛○○、己○○、子○○、庚○○、乙○○部分均撤
銷。
辛○○共同使人受重傷，處有期徒刑柒年陸月。扣案榔頭壹把、
澆花器壹個，均沒收之。
己○○共同使人受重傷，處有期徒刑陸年。扣案榔頭壹把、澆花
器壹個，均沒收之。
子○○共同使人受重傷，累犯，處有期徒刑捌年。扣案榔頭壹把
、澆花器壹個，均沒收之。
庚○○共同連續攜帶兇器竊盜，累犯，處有期徒刑壹年陸月，減
為有期徒刑玖月。
乙○○共同連續攜帶兇器竊盜，處有期徒刑壹年貳月，減為有期
徒刑柒月。
    事  實
一、子○○曾於民國89年間因組織犯罪防制條例案件，經法院判
    處有期徒刑1 年，刑後強制工作3 年確定，並於92年8 月18
    日經免繼續執行出監執行完畢；庚○○曾於89年間因竊盜案
    件，經法院判處有期徒刑8 月確定，並於93年12月7 日執行
    完畢。辛○○與劉文福（由檢察官另案通緝中）係同居之男
    友朋友關係，2 人與丁○○間因經營國鉅環保股份有限公司
    （以下稱國鉅公司）業務之事產生嫌隙，因而亟思對丁○○
    及其助理壬○○加以報復，又因曾與子○○談及資助新臺幣
    （下同）30萬元，作為子○○女兒競選鎮民代表之經費，乃
    思與子○○共同謀議報復行動。劉文福、辛○○及子○○，
    遂與曾受僱於國鉅公司之卯○○、為子○○養賽鴿之寅○○
    、子○○之姪子丑○○（卯○○、寅○○及丑○○3 人業經
    原審判處罪刑確定）、受僱為子○○工作之己○○等人，共
    同基於使人受重傷之犯意聯絡，而由卯○○、子○○、劉文
    福、辛○○、己○○等人，先於95年1 月29日農曆過年前某
    一晚，相約在高雄縣旗山鎮○○街9 號子○○住處，商談以
    硫酸潑灑方式報復丁○○、壬○○之相關事宜，並以竊得之
    贓車作案，且謀議由丁○○、壬○○不認識之丑○○及寅○○2 人下手潑酸，由卯○○、己○○2 人駕車在現場附近負
    責監看。劉文福及辛○○2 人並於翌日，在高雄市○○區○○路164 號6 樓之1 住處，將10萬元交予卯○○，由卯○○
    準備作案之贓車。
二、卯○○、子○○、劉文福、辛○○及己○○等人，為進行上
    開報復行動，乃推由卯○○出面，由卯○○找其大舅子庚○○，再由庚○○找乙○○，該7 人乃基於共同意圖為自己不
    法所有之概括犯意聯絡，由庚○○、乙○○2 人（尚無證據
    證明該2 人對於潑硫酸報復犯行知情）於95年2 月9 日16時
    30分許，在台南市○區○○路鹽埕市場旁停車場，持客觀上
    可作兇器使用之鉗子、L 型鐵角尺，竊取甲○○所有之車牌
    號碼UN-1301 號自用小客貨車1 部；復於95年2 月10日7 時
    許，在台南市○區○○街47號對面，持上開鉗子、L 型鐵角
    尺，竊取丙○○所有之車牌號碼TW-898 0號自用小客車1 部
    ，得手後即先後將該2 部竊得之車開至高雄縣旗山鎮某菜市
    場內，將該2 輛贓車交予卯○○，再由卯○○先後將2 部車
    開往高雄縣旗山鎮六張犁巷53號子○○養賽鴿處停放，嗣子
    ○○再要求寅○○將其中TW-8980 號自用小客車開往「花旗
    山莊」藏放。又因該2 部車鑰匙孔損壞，並由劉文福之子即
    經營汽車修理廠之不知情之劉蕓吉分別前往停放地點修理，
    以利作案時使用；庚○○復於95年2 月14日18時50分許，獨
    自前往屏東縣里港鄉○○路37號後面巷子，持客觀上可作為
    兇器使用之十字螺絲起子1 把，竊取王盛玄使用蘇美鴦所有
    之車牌號碼3659-JP 號自用小客車前後車牌2 面；再於95年
    2 月14日22時許，在屏東縣九如鄉東寧村83之2 號，持上開
    十字螺絲起子1 把，竊取癸○○所有之車牌號碼XC-3036 號
    自用小客車前後車牌2 面，得手後再將該車牌4 面交予卯○○，以供潑酸作案前換裝使用。
三、卯○○、寅○○又於95年2 月12日15、16時許，一同前往劉
    文福位於高雄縣杉林鄉之別墅，劉文福便將裝有硫酸之四方
    形塑膠桶、塑膠手套分別交予寅○○、卯○○；劉文福、卯
    ○○、寅○○3 人復於當日19時許，出發至高雄市小港區預
    備作案現場勘查地形，劉文福並告知卯○○、寅○○，丁○○的座車會什麼時候在沿海路出現，要卯○○、寅○○2 人
    分別各開一部車預置在附近路口，以包夾方式阻擋丁○○的
    座車等語；寅○○於同年2 月14日19、20時許，開車搭載丑
    ○○、己○○2 人，至預備作案現場勘查地形，寅○○並向
    丑○○、己○○說明要向丁○○、壬○○潑硫酸之順序及細
    節，再至高雄縣旗山鎮六張犁巷子○○養鴿處和卯○○會合
    ，卯○○即分別將上開所竊取之3659-JP 及XC-3036 號車牌
    懸掛於原車牌號碼UN-1301 號及TW-8980 號車上，並把其所
    提供之榔頭1 把放在作案車上後，卯○○、寅○○、丑○○
    及己○○4 人再至己○○住處，商討隔天作案之細節，確定
    由寅○○、丑○○分別駕駛該2 部贓車，在高雄市○○區○○路與中利路附近夾擊丁○○座車，由卯○○與己○○另乘
    子○○所有之ZS-3309 號休旅車在作案地點附近監控，如果
    目標出現由卯○○2 人負責通報，丑○○負責砸毀車窗及刺
    破輪胎，寅○○負責對於丁○○、壬○○潑灑硫酸。
四、95年2 月15日上午7 時許，寅○○在高雄縣旗山鎮六張犁巷
    上開子○○養鴿處，與丑○○、卯○○、己○○會合後，寅
    ○○即先以事先準備之澆花器2 個填裝硫酸，卯○○則從ZS
    -3309 號休旅車中取出紗布手套、塑膠手套、榔頭，紗布手
    套交給寅○○使用，塑膠手套由丑○○、己○○、卯○○使
    用，榔頭則交予丑○○使用，復由寅○○駕駛車號懸掛車牌
    3659-JP 號之贓車，丑○○駕駛懸掛車牌XC-3036 號之贓車
    ，由卯○○和己○○共同駕駛車牌號碼ZS-3309 號休旅車，
    一同前往作案現場守候；卯○○、己○○於同日9 時40分許
    ，發現丁○○所駕駛、搭載有壬○○之車號ZE-1112 號自小
    客車出現在高雄市小港區○○○路與中利路上後，即以卯○○使用之0000000000號手機撥打寅○○使用之0000000000號
    手機及丑○○使用之0000000000號手機，通報寅○○與丑○○，復由寅○○駕駛之贓車由前截住丁○○座車，再由丑○○駕駛之贓車由後堵住退路，寅○○、丑○○隨即下車至丁○○所駕駛之自小客車旁，由丑○○持榔頭先敲破駕駛座旁
    之車窗玻璃，因施力過大該榔頭不慎掉落在該車內，丑○○
    再持自備之剪刀刺破該車左側前後輪胎及右側前方輪胎（毀
    損部分未據告訴），寅○○則持裝有硫酸之澆花器朝車內噴
    灑丁○○、壬○○2 人，寅○○因見容器噴嘴腐蝕，即將噴
    嘴取下改以潑灑方式潑酸，因而致丁○○受有雙眼化學性灼
    傷、化學性灼傷：顏面、頭部、四肢、體表面積25 %、3 度
    等傷害；壬○○受有臉頸部前胸、右上肢及雙下肢化學灼傷
    參度、約20% 體表面積、右眼眼球腐蝕性灼傷、目前視力小
    於0.01（眼前手動15公分）等傷害。寅○○、丑○○作案後
    ，即一同搭乘寅○○所駕駛之贓車逃離現場，惟將其中1 個
    澆花器遺留在現場，至沿海四路時，寅○○、丑○○2 人再
    轉搭接應之卯○○和己○○所駕駛之上開休旅車離去，逃逸
    途經東港溪時，寅○○即將作案所穿著之外套、黑色小帽及
    另1 個裝有硫酸之澆花容器往車窗外丟棄，後駕車回到旗山
    鎮六張犁巷子○○養鴿處與子○○會合。事後數日劉文福、
    辛○○2 人在高雄縣旗山鎮○○○○道附近某土地公廟，轉
    交10萬元酬勞予卯○○，卯○○則將6 萬元交予己○○，並
    交代己○○該6 萬元由己○○、寅○○、丑○○3 人朋分。
    嗣經警分別於95年2 月11時5 分許、同日12時30分許、同日
    13時許，在屏東縣東港鎮○○路1-8 號旁、高雄縣旗山鎮六
    張犁巷53號、高雄縣旗山鎮○○路32號，拘提卯○○、寅○○、丑○○等3 人到案而查獲上情，另在作案現場扣得上開
    榔頭1 把及澆花器1 個等物。
二、案經高雄市政府警察局移送台灣高雄地方法院檢察署檢察官
    偵查起訴。
    理  由
壹、程序部分：
一、按被告以外之人於檢察事務官、司法警察官或司法警察調查
    中所為之陳述，與審判中不符時，其先前之陳述具有較可信
    之特別情況，且為證明犯罪事實存否所必要者，得為證據，
    刑事訴訟法第159 條之2 定有明文。是依本條規定，被告以
    外之人於檢察事務官、司法警察（官）調查時所為之陳述，
    屬傳聞證據，依同法第159 條第1 項規定，本無證據能力，
    必具備「可信性」及「必要性」二要件，始例外得適用上開
    第159 條之2 規定，認有證據能力，而得採為證據。此之「
    必要性」要件，必須該陳述之重要待證事實部分，與審判中
    之陳述有所不符，包括審判中改稱忘記、不知道等雖非完全
    相異，但實質內容已有不符者在內，且該審判外之陳述，必
    為證明犯罪之待證事實存在或不存在所不可或缺，二者兼備
    ，始足當之。故此所謂「為證明犯罪事實存否所必要者」，
    既必須達不可或缺之程度，自係指就具體個案案情及相關卷
    證判斷，為發現實質真實目的，認為除該項審判外之陳述外
    ，已無從再就同一供述者取得與其上開審判外陳述相同供述
    內容，倘以其他證據代替，亦無從達到同一目的之情形而言
    （最高法院95年度台上字第4414號判決意旨參照）。另「可
    信性」要件，乃指陳述係在特別可信為真實之情況下所為者
    而言，例如被告以外之人出於自然之發言，或違反自己利益
    之陳述等特別情形均屬之（最高法院95年度台上字第5740號
    判決意旨參照）。
  (一)被告子○○、辛○○、己○○3 人之辯護人主張：共犯卯○○警詢筆錄，係審判外陳述，無證據能力云云。經查，卯○○警詢陳述，關於該被告3 人是否共犯本案，與其於原審審
    理時所證，有不一致，又於本院審理時均證稱：忘記了等語
    ，而其上開陳述內容，既為證明被告等人犯罪事實存否所必
    要，且其於警詢時之陳述，均未主張有何出於強暴脅迫之情
    事，而無證據足證上開陳述係出於非任意性，且其陳述又不
    利於自己，故其上開警詢時之陳述，應係出於自然之發言，
    其等於警詢時之陳述應具「必要性」及「可信性」，依上開
    說明，有證據能力。
  (二)被告子○○、己○○2 人之辯護人主張：共犯寅○○警詢筆
    錄，係審判外陳述，無證據能力云云。經查，寅○○警詢陳
    述，關於該被告2 人是否共犯本案，與其於原審及本院審理
    時所證，有不一致，而其上開陳述內容，既為證明被告等人
    犯罪事實存否所必要，且其於警詢時之陳述，均未主張有何
    出於強暴脅迫之情事，而無證據足證上開陳述係出於非任意
    性，且其陳述又不利於自己，故其上開警詢時之陳述，應係
    出於自然之發言，其等於警詢時之陳述應具「必要性」及「
    可信性」，依上開說明，有證據能力。
  (三)被告辛○○之辯護人主張：共同被告子○○警詢筆錄，係審
    判外陳述，無證據能力云云。經查，子○○警詢陳述，關於
    被告是否曾說要將被害人教訓得嚴重一點等語，與其於本院
    審理時所證，有不一致，而其上開陳述內容，既為證明被告
    犯罪事實存否所必要，且其於警詢時之陳述，均未主張有何
    出於強暴脅迫之情事，而無證據足證上開陳述係出於非任意
    性，故其上開警詢時之陳述，應係出於自然之發言，其於警
    詢時之陳述應具「必要性」及「可信性」，依上開說明，有
    證據能力。
二、又按被告以外之人於偵查中向檢察官所為陳述，除顯有不可
    信之情況者外，得為證據，刑事訴訟法第159 條之1 第2 項
    定有明文。偵查中對被告以外之人（包括證人、鑑定人、告
    訴人、被害人及共同被告等）所為之偵查筆錄，或被告以外
    之人向檢察官所提之書面陳述，性質上均屬傳聞證據。惟現
    階段刑事訴訟法規定檢察官代表國家偵查犯罪、實施公訴，
    依法其有訊問被告、證人及鑑定人之權，證人、鑑定人且須
    具結，而實務運作時，檢察官偵查中向被告以外之人所取得
    之陳述，原則上均能遵守法律規定，不致違法取供，其可信
    度極高。再者，該「被告以外之人」，如經法院於審理中傳
    喚到庭接受檢、辯雙方之交互詰問，賦予被告有與之對質、
    詰問其現在與先前陳述瑕疵之機會，自屬已充分保障被告之
    對質詰問權，職是，除反對該項供述得具有證據能力之一方
    ，已釋明「顯有不可信之情況」之理由，或該偵查中之陳述
    除另違反應具結而未具結之規定外，應具證據能力。被告辛○○之辯護人主張：共犯卯○○偵訊筆錄，未經對質、詰問
    ，無證據能力云云。然查，卯○○於95年10月2 日及同年11
    月8 日之偵訊筆錄，均經合法具結後而為陳述，有該偵訊筆
    錄在卷可稽，且卯○○於原審及本院審理時均到庭作證而接
    受被告及辯護人之對質、詰問，被告之對質、詰問權業受充
    分保障，故辯護人上開主張，尚不足採，卯○○上開偵訊筆
    錄，有證據能力。
三、被告己○○主張：伊警詢筆錄記載內容，與其陳述不符云云
    。然查，被告己○○於96年3 月6 日因本案通緝到案後之警
    詢筆錄，經本院勘驗詢問錄影帶之結果，認筆錄記載與錄影
    內容相符，有本院97年5 月5 日勘驗筆錄附卷可稽，故被告
    己○○此部分之主張，尚無足採。
四、末按被告以外之人於審判外之陳述，雖不符刑事訴訟法第15
    9 條之1 至第159 條之4 之規定，而經當事人於審判程序同
    意作為證據，法院審酌該言詞陳述或書面陳述作成時之情況
    ，認為適當者，亦得為證據。當事人、代理人或辯護人於法
    院調查時知有第159 條第1 項不得為證據之情形，而未於言
    詞辯論終結前聲明異議者，視為有前項之同意，同法第159
    條之5 第1 、2 項定有明文。立法意旨在於傳聞證據未經當
    事人之反對詰問予以核實，原則上先予排除，惟若當事人已
    放棄反對詰問權，於審判程序中表明同意該等傳聞證據可作
    為證據，基於尊重當事人對傳聞證據之處分權，及證據資料
    愈豐富，愈有助於真實發見之理念，且強化言詞辯論主義，
    使訴訟程序得以順暢進行，上開傳聞證據亦均具有證據能力
    。查本案據以認定被告等人犯罪事實存否之其他被告以外之
    人之言詞或書面陳述，被告等人、辯護人及檢察官於本院審
    理時，均同意作為證據，且於本院言詞辯論終結前，均未聲
    明異議，而本院審酌該等言詞陳述及書面陳述作成之情況，
    未見有何不適當之情形，故依前開規定，均得為證據。
貳、實體部分：
一、被告庚○○、乙○○2 人，經合法傳喚未到庭（被告庚○○
    於本院審理期日遲到，又於中間休息時未受許可而退庭），
    然2 人上開竊取車輛及車牌等犯罪事實，業據2 人於原審及
    本院準備程序時，坦承不諱，核與證人即被害人丙○○、甲○○、癸○○、蘇美鴦於警訊中證述之情節相符，復有車輛
    、車牌失竊及尋獲電腦輸入單、車輛車牌失竊作業- 查獲車
    輛認可資料（見警一卷第302-305 頁、第299-301 頁、第31
    0 頁、第308-309 頁）、贓物認領保管單（見警一卷第307
    頁）等附卷可查，故被告2 人此部分之罪證明確，其2 人上
    開犯行堪以認定。
二、另被告庚○○上訴稱：本案檢警拘提伊，係要偵辦國鉅公司
    董事長丁○○及助理詹慧如被潑硫酸之案件，其時警方並不
    知本案車輛及車牌為伊所行竊，伊於警方詣問時，向警方坦
    承本案車輛及車牌為伊所竊，應符合自首要件云云（見97年
    1 月23日刑事上訴理由狀）；被告乙○○於原審及上訴時稱
    ：伊另案於95年2 月7 日、同年3 月17日、同年4 月1 日與
    他人共同在嘉義縣竊取豬隻，業經臺灣高等法院台南分院以
    95 年 度上易字第421 號案件判處罪刑確定，本案伊之竊盜
    犯行，與上開另案之竊盜犯行，應係基於概括犯意所為，屬
    修正前刑法之連續犯，而為裁判上一罪，故本案應為免刑判
    決云云（見96年12月11日刑事上訴狀）。經查：
  (一)偵辦本案之高雄市政府警察局刑事警察大隊偵一隊二分隊員
    警辰○○於本院審理時證稱：我們係因本件潑酸案而拘提被
    告庚○○，於詢問庚○○坦承犯本案竊盜犯行前，因先前查
    獲竊豬的嫌犯即本案被告乙○○時，乙○○已說出庚○○請
    他去偷犯案的車子，另依據本案的通聯紀錄資料，也分析出
    庚○○涉案等語（見本院97年6 月4 日審判筆錄第6-7 頁）
    ；而被告乙○○於95年4 月1 日之第1 次警詢筆錄雖係因竊
    取豬隻犯行而受詢問，但依辰○○上開所證，乙○○於其時
    已供出庚○○係竊車共犯，而乙○○該次警詢筆錄（第1 次
    警詢筆錄）之製作時間係95年4 月1 日12時起至14時45分止
    ，有該警詢筆錄在卷可稽（見警一卷第112 頁），雖與被告
    庚○○坦承竊盜犯行之第1 次警詢筆錄係同一天所製作，惟
    庚○○筆錄製作時間為同日15時起至17時止，故庚○○該坦
    承犯行之警詢筆錄顯係製作在乙○○警詢筆錄之後，故辰○○上開所證，應可採信。故被告庚○○本案雖確係坦承犯行
    ，惟與刑法自首之要件並不相符，其此部分所辯，尚非可採
    。辯護人雖為被告庚○○辯護稱：乙○○係第2 次警詢筆錄
    時，始供出與被告庚○○共犯竊盜犯行，而乙○○第2 次警
    詢筆錄製作時間為15時25分起至16時55分止，在被告庚○○
    上開坦承犯行筆錄製作時間之後，故被告庚○○仍符合自首
    要件云云（見97年6 月6 日辯護意旨狀），但查，依據辰○○上開所證，乙○○係於竊豬案受詢時，已供出被告庚○○
    係竊車共犯，故乙○○供出共犯即被告庚○○時，仍在被告
    庚○○坦承犯行前。且本案重傷害案件之涉案人係以竊得之
    贓車作案，而警方因本案拘提被告庚○○時，應已有確切證
    據而合理懷疑被告方子源涉犯竊車犯行，故被告方子源雖於
    受警方第1 次詢問時，即坦承竊車犯行，仍難認與刑法自首
    要件相符，辯護人此部分為被告庚○○所辯，並不足採，併
    此敘明。
  (二)另被告乙○○，雖確於上開時、地，有與他人共同竊取豬隻
    之犯行，有上開案件判決書在卷可憑（見本院卷第16-21 頁
    ），惟按修正前刑法第56條所規定之連續犯，其所謂出於概
    括犯意，必須其多次犯罪行為自始均在一個預定犯罪計劃以
    內，出於主觀上始終同一犯意之進行，若中途另有新犯意發
    生，縱所犯為同一罪名，究非連續其初發的意思，即不能成
    立連續犯（最高法院70年度台上字第6296號判例意旨參照）
    。經查，被告上開竊取豬隻之犯行，雖與本案竊取車輛犯行
    間，時間近接，所犯犯罪構成要件相同，但被告乙○○於警
    詢時自承：95年2 月初，庚○○打電話給伊說有人要以1 萬
    元買1 部贓車，要伊幫他竊取給他等語（見95年4 月1 日警
    詢筆錄，警一卷第117-121 頁），而被告庚○○亦為相符之
    陳述（見95年4 月1 日警詢筆錄，警一卷第102-106 頁），
    故被告乙○○犯本案竊盜罪動機之上開自白，應可採信。而
    依被告乙○○上開自白，其犯本案竊盜罪，係被告庚○○提
    議後始起意為之，而與其犯另案竊盜豬隻之案件，並非基於
    一個預定犯罪計劃以內，依上開說明，被告乙○○所犯本案
    與另案竊取豬隻之犯罪，二者顯非基於概括犯意而為，而與
    修正前刑法連續犯之規定不合，故被告乙○○此部分所辯，
    亦不能採。
三、另訊據被告辛○○、子○○2 人，均矢口否認有何上開犯行
    ，被告辛○○辯稱：伊並未參與本件卯○○等人向被害人丁○○噴灑硫酸之事云云；被告子○○辯稱：伊並未與劉文福
    謀議本件向被害人丁○○噴灑硫酸之行為，亦未指示丑○○
    、被告寅○○向被害人丁○○噴灑硫酸，上開車牌號碼ZS-3
    309 號休旅車平常係供被告己○○駕駛以載送公司小姐之用
    ，被告己○○私下做何使用，伊並不知情云云。另被告己○○雖坦承參與上開犯行，但辯稱：伊只知道是要教訓被害人
    ，不知道要潑硫酸，亦不知作案車係行竊所得云云。經查：
  (一)被告己○○、卯○○、丑○○、寅○○等4 人，於上開時、
    地，攔下向被害人丁○○之自用小客車，由丑○○持榔頭、
    剪刀砸毀車窗及刺破輪胎、寅○○以澆花器向被害人丁○○
    、壬○○噴灑硫酸之作案經過，業經被告己○○所坦承，且
    經卯○○、丑○○、寅○○等人迭於警詢、偵訊及原審審理
    時所供明，且與被害人丁○○、壬○○2 人於原審審理時所
    證相符（見原審96年11月15日審判筆錄），並有扣案榔頭1
    把、澆花器1 個等物，及犯案現場照片14張（見警一卷第28
    7- 293頁）附卷可證，另將扣案澆花器內殘存之液體及被害
    人駕駛上開自小客車座椅皮椅套送鑑，均檢出硫酸成份，有
    內政部刑事警察局95年3 月24日刑鑑字第095003 5123 號鑑
    定書附卷可稽（見警一卷第35頁），而寅○○手臂有灼傷現
    場，亦有寅○○照片4 張在卷可佐（見警一卷第23 5-236
    頁），故上開4 人犯案經過，應可認定。
  (二)又被害人丁○○、壬○○分別受有上開事實欄所載之傷害，
    且其2 人所受傷害，其中被害人丁○○部分係「左眼因燒灼
    傷致眼球萎縮、無光感，無法恢復；右眼因燒灼傷致眼瞼閉
    合不全、角膜白斑、白內障、青光眼及視網膜視神經退化，
    經白內障摘除手術及人工水晶體植入治療，視力仍只有眼前
    20 公 分可見手動之程度，恢復機會不高」；而被害人壬○○部分係「雙眼因燒灼傷檢查時右眼僅有光感，且無法矯正
    ；左眼僅有0.2 ，亦無法矯正；右眼視力恢復機會不樂觀」
    ，此分別有高雄醫學大學附設中和紀念醫院95年2 月21日診
    斷證明書（見警一卷第151 頁）、高雄醫學大學附設中和紀
    念醫院95年4 月2 日診斷證明書（見偵二卷第40頁）及高雄
    醫學大學附設中和紀念醫院96年2 月14日高醫附行字第0960
    000443號函1 紙在卷可憑（見原審卷一第300 頁），且被害
    人丁○○、壬○○顏面均嚴重受損，有相片10張在卷可查，
    其2 人顯已受有一目或二目之視能毀敗或其他於身體或健康
    有重大不治或難治之重傷害，亦可認定。再按硫酸係具強酸
    、腐蝕性之物質，而人體之臉部係眼睛等器官之所在，係屬
    相當脆弱之處，以硫酸對於人之臉部加以噴灑或澆淋，均足
    以致人產生眼睛視能毀敗及顏面灼傷等難以恢復之重大傷害
    ，則被告己○○及卯○○、丑○○、寅○○等人，均有使被
    害人丁○○、壬○○受重傷之故意自明。
  (三)而被告己○○於警詢時已自白供稱：案發時伊有在場，作案
    當天早上7 點，伊、卯○○、丑○○、寅○○4 人至高雄縣
    旗山鎮六張犁巷53號子○○另一住處集合，伊知道寅○○、
    丑○○各開1 部贓車，帶有硫酸、鐵鎚及剪刀，伊帶3 台無
    線對講機，分給3 台車，……我們3 台車分開埋伏，當我們
    發現丁○○的車到達時，發現無線電對講機無法使用，卯○○即使用電話與寅○○、丑○○聯絡，告知他們被害人到了
    ，寅○○及丑○○即開車攔阻，伊及卯○○即開車到前方接
    應，……上車後寅○○說他持硫酸用按的在噴時，噴口融化
    無法噴出，便將硫酸蓋子打開，將整瓶硫酸潑灑至被害人身
    上，……作案後寅○○及丑○○共乘1 部車至接應處，渠等
    4 人共乘1 部車逃離現場，然後送丑○○至東港興農路鴿舍
    下車，我們3 人在里港吃餛飩後就直接開車回到旗山鎮六張
    犁子○○住處，回來時子○○不在，約半小時後子○○回到
    該地，並告訴伊說「你們回來了，做完了」，約過10分鐘子
    ○○拿伊的電話打給劉文福。……因劉文福與辛○○要教訓
    丁○○，伊經子○○介紹而認識劉文福、辛○○2 人，於95
    年1 月上旬，伊、子○○、劉文福、辛○○4 人先去吃飯，
    吃完後4 人至子○○住處泡茶聊天，席間劉文福及辛○○即
    告知他們國鉅公司董事長丁○○很可惡，說要教訓她一下。
    約再過10天後，子○○打電話給伊說劉文福要帶伊去看現場
    ，約在子○○旗山鎮○○街住處，約13時許劉文福開車來載
    伊至小港沿海路一帶勘查現場，劉文福在車上告訴伊需要用
    2 部車攔阻，下車用硫酸潑該洪董事長，其他的都沒有說，
    伊回去後，伊當面將劉文福告知伊的全盤經過及攔車潑硫酸
    的作法告知子○○。寅○○有告知伊硫酸是劉文福提供的，
    作案用的硫酸約於95年1 月底，即拿至旗山鎮六張犁巷子○○養鴿處等語（見96年3 月6 日警詢筆錄，96偵緝788 號卷
    第37-43 頁），被告己○○於偵訊及原審審理時，雖翻異前
    詞，而供稱：係作案前一天才知道要教訓被害人云云，然其
    於通緝到案原審訊問時稱：伊前一天在車上有聽到寅○○、
    卯○○、丑○○提到硫酸要稀釋一下，當時伊是開車的人，
    伊知道他們當天要潑硫酸等語（見原審96訴1219號卷第14頁
    ）。
  (四)另原審共同被告卯○○於警詢時亦稱：子○○於農曆過年前
    某一天晚上打電話叫伊到子○○住處，伊過去時劉文福已經
    在那邊了，現場還有己○○，劉文福泡茶時就問子○○說「
    為什麼事情要做，到現在還不下手」，伊那時還不知道是什
    麼事，劉文福就向伊表示找不到車，伊就跟劉文福說伊可以
    找伊大舅子庚○○弄2 部車，因為庚○○缺錢，伊跟劉文福
    說大概要10萬元，劉文福應允，伊問劉文福車子弄回來要放
    那裏，子○○說車子弄回來就放在六張犁那裏，我們談論完
    就各自離開了。隔天伊就到劉文福高雄市○○區○○路164
    號6 樓之1 住處向劉文福拿10萬元，約過3 、4 天之後，庚○○先將車號UN-1301 號廂型車在果菜市場交給伊，伊當場
    付給他2 萬元，隔天又在果菜市場交給伊1 部車號TW-8980
    號自小客車，伊再拿2 萬元給庚○○，車交完後伊就將2 部
    車開到六張犁停放，後來子○○叫寅○○將其中1 部TW-898
    0 號自小客車開至「花旗山莊」藏放。……之後劉文福約伊
    到旗山鎮六張犁巷53號子○○另一住處，現場還有寅○○，
    劉文福一到就叫寅○○將硫酸拿出來，寅○○就從住處後面
    拿出一般市面上裝水的四方形白色塑膠桶，那時容器裏面就
    有裝硫酸，劉文福叫寅○○買兩個澆花器，等寅○○買回來
    後，寅○○跟劉文福就從大容器裏面分裝硫酸到2 個澆花器
    後試噴旁邊的啤酒鋁罐，啤酒鋁罐有溶蝕現象，不過2 個澆
    花器的噴嘴皆被硫酸腐蝕，劉文福就說這樣不行，再叫寅○○去買2 個澆花器回來，寅○○買回來後即表示要等犯案出
    門前，再分裝硫酸，才不會噴嘴腐蝕。後來當晚約6 、7 點
    ，由劉文福開他的車搭載寅○○，伊則開自己的車，前往勘
    查作案路線，……後3 人再改乘1 部車去勘查路線，……隔
    天95年2 月14日晚上換好車牌，伊打電話給寅○○，他說現
    在勘查路線，馬上回來，伊就到六張犁處等，他們回來時是
    寅○○、丑○○、己○○3 人共乘車號ZS-3309 號休旅車回
    來，……之後己○○就提議到他旗山鎮租屋處商討隔天作案
    事宜，當時就說好隔天早上7 點在六張犁集合……等語（見
    95 年4月12日警詢筆錄，警一卷第51-58 頁），而關於上開
    事前謀議時確有己○○在場，其後勘查作案現場時，己○○
    亦有參與等情，卯○○於偵查中結證時，仍為前後相符之證
    述（見95年4 月13日偵訊筆錄、偵二卷第108-112 頁）。
  (五)而劉文福之子劉蕓吉於警詢時稱：95年2 月10日伊接到伊父
    親劉文福電話，稱他有一個朋友的車子鑰匙孔壞掉了，叫伊
    到旗山鎮後打電話給卯○○，他會帶伊過去，伊到旗山後就
    打電話給卯○○約見面，卯○○帶伊到有養鴿子、狗的處所
    ，伊看到一部農用未掛牌的紅色廂型車，卯○○跟伊說該車
    鑰匙壞了，不好發動，伊看了後跟卯○○說車子太爛不用白
    花錢，只要把鑰匙孔拔掉，用一字起就可以發動，伊拔鑰匙
    孔時，寅○○來說他有1 部車壞掉，請伊幫他看一下，伊在
    養鴿處修完後，開車載寅○○到「花旗山莊」去修另1 部紅
    色自小客車等語（見95年11月13日警詢筆錄，警八卷第44-4
    7 頁），則其關於上開竊車後停放位置之陳述，則與卯○○
    上開陳述相符。
  (六)另原審共同被告寅○○於警詢時供稱：……於95年2 月12日
    下午，卯○○到旗山鎮六張犁53號處找伊，邀伊一起前往劉
    文福別墅處，……劉文福當時跟表示要伊幫忙處理公司的事
    情，並且要伊以潑硫酸的方式教訓他們公司洪董事長，他說
    已準備好硫酸，當晚並將1 桶硫酸先交給伊，之後我們就約
    當晚7 時在六張犁53號處見面，他要載伊去小港勘查現場，
    ……伊於同年2 月14日晚上7 、8 時左右，伊開車至東港鎮
    ○○路搭載丑○○到旗山鎮會同己○○再前往小港區○○路
    勘查地形，途中伊在車上向丑○○及己○○說明要向丁○○
    動手潑硫酸下手之順序及細節，勘查完後回旗山途中，伊有
    打電話給卯○○約在六張犁處見面……，後來我們改到己○○住處商議隔天欲作案之細節……等語（見95年4 月13日警
    詢筆錄，警一卷第68-72 頁），其於偵查中亦為與上開陳述
    相符之證詞（見95年4 月14日偵訊筆錄，偵二卷第119-123
    頁），故寅○○其此部分所證，亦與卯○○上開證述相符。
  (七)而上開卯○○所為前後相符之陳述，與劉蕓吉、寅○○上開
    陳述相符，故認卯○○上開前後相符之陳述，應可採信，而
    卯○○上開部分之陳述，又與被告己○○於上開於警詢時之
    自白相符，故被告己○○上開警詢時之自白，應與事實相符
    ，而可採信。則卯○○等人於95年農曆過年前某晚在被告子
    ○○住處，商談對於被害人丁○○潑灑硫酸事宜，當時被告
    己○○亦在場，又被告己○○於案發前1 日與寅○○、丑○○共同勘查作案現場，又共同至六張犁與卯○○會合，被告
    己○○又提議至其旗山租屋處商討隔日作案事宜，作案發前
    1 日被告己○○又拿出無線電準備作為隔日作案時聯絡之用
    等情，顯見被告己○○並非僅擔任司機搭載卯○○到案發現
    場，其上開所辯：不知有噴灑硫酸之計劃云云，應係事後卸
    責之詞，不足採信；從而，被告己○○上開犯行，罪證明確
    ，堪以認定。
  (八)至於卯○○於本院審理時關於上開事實均證稱：忘記了云云
    （見本院97年6 月4 日審判筆錄第18頁），以及寅○○於本
    院審理時證稱：95年2 月14日伊並未與丑○○、己○○去勘
    查作案現場，我們是有事經過云云（見本院上開審判筆錄第
    22-23 頁），則均與其先前陳述不符，且與上開證人互核相
    符之陳述不符，該2 人於本院審理時所證，應係事後迴護被
    告己○○之詞，不能採信，而不能為被告己○○有利之認定
    。
  (九)另被告子○○雖否認有上開犯行，但被告子○○仍於警詢及
    偵訊時曾坦承：95年1 月間劉文福、辛○○曾到伊住處，劉
    文福當面跟伊說要資助伊女兒參選經費30萬元，接著劉文福
    跟伊說他公司有個董事長很鴨霸，他說要請伊教訓那個董事
    長，……辛○○曾向伊說「要將這個女董事長教訓嚴重一點
    」等語（見95年9 月21日警詢筆錄，警七卷第4-8 頁；95年
    9 月21日偵訊筆錄，偵三卷第34-36 頁），被告子○○雖否
    認當時曾答應劉文福及辛○○2 人之要求，但其仍係坦承於
    95年農曆過年前，確曾在其上開住處與劉文福、辛○○見面
    談及此事之事實；另被告辛○○於警詢、偵訊時，亦坦承曾
    於上開時間、地點與被告子○○見面（見95年11月9 日警詢
    筆錄，警六卷第3-8 頁；95年11月9 日偵訊筆錄，偵四卷第
    7-8 頁），雖其辯稱：僅係閒話家常云云，但渠等確有於上
    開時、地之見面之事實，仍可認定。
  (十)另卯○○於上開陳述時，雖未提及被告辛○○在場，甚至於
    95年4 月21日警詢時稱：辛○○並不在場云云（見警一卷第
    62-65 頁），惟其於95年8 月10日警詢時則供稱：95年4 月
    21日警詢筆錄關於辛○○部分不實在，討論犯案當時，辛○○在場等語（見警七卷第24-28 頁），復於95年11月3 日警
    詢時，為相同之陳述（見偵三卷第103-106 頁），又於95年
    10月2 日偵訊時，為相同之證述（見偵三卷第75-76 頁），
    而被告辛○○於其時確有在場，已如上述，故卯○○上開關
    於：辛○○不在場云云之陳述，應與事實不符，而不能採信
    ；又關於被告子○○、辛○○2 人，確有於95年農曆過年前
    ，與劉文福、被告辛○○及己○○在旗山鎮○○街9 號子○○住處，共同謀議作案之情，亦經被告己○○就該部分事實
    於警詢時為與卯○○上開相符之陳述。參諸被告辛○○、劉
    文福與被害人丁○○間確有嫌隙，此業據被害人丁○○於原
    審審理中證述稱：95年舊曆年過年前，劉文福曾到伊公司向
    伊稱妳要如何死不知道，當時還有被告辛○○在場，因為劉
    文福、被告辛○○要掏空公司，把公司的印章換掉、帳戶提
    款密碼變更，伊有去法院告他們侵占等語明確（見原審卷第
    160 頁背面），應可認定被告己○○與卯○○上開所為相符
    而不利於被告子○○及辛○○之陳述，應可採信。
  (十一)另依據卯○○、劉蕓吉2 人上開相符之陳述，可證被告庚○○等人所竊得之車輛交給卯○○後，均係由卯○○先開往被
    告子○○所有之旗山鎮六張犁巷53號養鴿處停放：又犯案前
    勘查現場前後及犯案前後，卯○○等人均係在上開被告子○○之處所會合；而原審共同被告丑○○於警詢時供稱：子○○於95年2 月12日晚上打電話給伊，告訴伊卯○○會到屏東
    東港伊的鴿舍找伊，伊感覺伊要聽卯○○所說的就沒錯了，
    卯○○約於95年2 月13日到鴿舍找伊時就提到要教訓1 個女
    人等語（見95年4 月13日警詢筆錄，警一卷第94-101頁）。
    參諸丑○○雖係卯○○去找其參與本案，但卯○○前往前，
    係被告子○○先打電話通知丑○○等情，被告子○○應確係
    事前參與謀議本案作案之過程之事實，應可確認。
  (十二)另卯○○於95年11月3 日警詢時供稱：95年2 月初在子○○
    家中，經劉文福打電話說有事情談，伊即到該處，伊到場見
    到子○○、劉文福、辛○○、己○○在場，劉文福向伊說能
    否幫忙找2 部贓車，伊當場答應，隔天打電話給劉文福說要
    10萬元才可以買贓車，劉文福即叫伊到高雄市○○區○○路
    某大廈6 樓拿錢，伊到場後見到劉文福與辛○○在家，由辛○○拿10萬元給伊，……作案後，伊向他們說己○○要求作
    案後的紅包，劉文福及辛○○答應，於隔天下午劉文福及辛○○到伊旗山鎮住處附近土地公廟當場拿10萬元給伊等語（
    見偵三卷第103-106 頁），於偵查中亦為相符之證詞（見95
    年10月2 日偵訊筆錄，偵三卷第75-76 頁），被告辛○○就
    此係辯稱：卯○○雖然曾去過伊高雄市○○路的住處好幾次
    ，但於95年2 月10日伊不曾在該處拿10萬元給卯○○，事後
    交付10萬元之事，當天伊係與劉文福一起去，但劉文福與卯
    ○○在講什麼伊不知情，也沒看到他們拿錢云云（見95年11
    月9 日警詢筆錄，警六卷第3-8 頁），惟被告庚○○、乙○○竊車後，卯○○確曾交付2 人金錢之情，亦經該2 人所陳
    明；又作案後卯○○確有交付金錢給被告己○○，亦經被告
    己○○所陳明。且卯○○上開不利於被告辛○○、子○○2
    人之陳述，確可採信，已業如上述，故被告辛○○確有此部
    分與劉文福共同交付報酬給卯○○之行為，亦可認定。被告
    辛○○雖提出其上開高雄市○○路住處大廈95年1 、2 月之
    會客登記簿影本（見原審96訴292 號卷第53-62 頁），其上
    並無卯○○姓名之登記，以證明卯○○上開所為不利於其之
    陳述不能採信。但一般大廈住戶之訪客，未必均有登記，且
    依據被告辛○○上開辯解，卯○○確曾到上開住處好幾次，
    但依據上開會客登記簿亦無記載，可認卯○○於上開時間前
    往時，應無登記，故該項證據，實不能為被告辛○○有利之
    認定。綜上所述，參諸上開事證，被告辛○○應確係事前參
    與謀議本案作案之過程之事實，亦可確認。
  (十三)另被告己○○於本院審理時證稱：伊於警詢時，並不是說「
    子○○說你們回來了，作完了」，而是說子○○看了電視新
    聞報導後，問是不是我們作的案；另95年農曆過年在子○○
    住處見面那次，卯○○事後並未到場，且當天係談子○○女
    兒要選舉的事云云（見本院97年6 月4 日審判筆錄第8-13頁
    ），然查被告己○○警詢筆錄之記載，與錄影內容相符，業
    經本院勘驗警詢錄影，有上開勘驗筆錄附卷可稽，被告確曾
    為上開不利於被告子○○之陳述；另95年農曆過年前某日見
    面謀議作案之情，亦經本院認定如上，故被告己○○於本院
    審理時之此部分所證，不能採信，而不能為被告子○○有利
    之認定。另卯○○於原審審理時所證與其上開可以採信而不
    利於被告辛○○之陳述不相符部分，則不能採信，又於本院
    審理時，對案情之所證均回答：忘記了云云，亦如上述，故
    其此部分所證，均不能為被告辛○○、子○○2 人有利之認
    定。另丑○○於本院審理時證稱：伊並未受被告子○○指使
    犯本案，係卯○○找伊犯案等語（見本院97年6 月4 日審判
    筆錄第3- 5頁），然縱使被告子○○並非直接找丑○○參與
    犯本案，但被告子○○確有參與謀議本案，業如上述，故丑
    ○○此部分所證，仍不能為被告子○○有利認定。
  (十四)綜上所述，被告庚○○、乙○○等2 人竊盜犯行，及被告己○○、辛○○、子○○等3 人上開參與謀議竊車潑酸作案，
    被告己○○並下手參與實施潑酸，渠等均有上開竊盜及重傷
    害之犯行，均事證明確，而渠等犯行，均堪予認定。
四、論罪：
  (一)被告等人行為後，刑法及刑法施行法業於94年2 月2 日經總
    統以命令修正公布，並於95年7 月1 日施行，參酌最高法院
    95 年5月23日刑事庭第8 次會議決議，修正後刑法第2 條第
    1 項之規定，係規範行為後法律變更所生新舊法律比較適用
    之準據法，於新刑法施行後，應適用修正後刑法第2 條第1
    項之規定，為「從舊從輕」之比較。另於比較時應就罪刑有
    關之共犯、未遂犯、想像競合犯、牽連犯、連續犯、結合犯
    ，以及累犯加重、自首減輕暨其他法定加減原因（如身分加
    減）與加減比例等一切情形，本於統一性及整體性原則，綜
    其全部罪刑之結果而為比較：
  1.被告行為後，刑法關於重傷害之定義，於95年7 月1 日施行
    之修正後刑法第10條第4 項規定：「稱重傷者，謂下列傷害
    ：一、毀敗或嚴重減損一目或二目之視能。二、毀敗或嚴重
    減損一耳或二耳之聽能。三、毀敗或嚴重減損語能、味能或
    嗅能。四、毀敗或嚴重減損一肢以上之機能。五、毀敗或嚴
    重減損生殖之機能。六、其他於身體或健康，有重大不治或
    難治之傷害。」，與修正前之規定：「稱重傷者，謂左列傷
    害：一、毀敗一目或二目之視能。二、毀敗一耳或二耳之聽
    能。三、毀敗語能、味能或嗅能。四、毀敗一肢以上之機能
    。五、毀敗生殖之機能。六、其他於身體或健康，有重大不
    治或難治之傷害。」，有所不同，按修正前刑法，需使被害
    人肢體或感官之生理機能完全喪失始構成重傷，而修正後刑
    法，則只要嚴重減損其生理機能即構成重傷，經比較結果，
    以修正前即被告等人行為時規定對被告較有利。
  2.刑法第28條共同正犯之規定，於修正施行前之規定為：「二
    人以上共同實施犯罪之行為者，皆為正犯」，修正施行後之
    規定則為：「二人以上共同實行犯罪之行為者，皆為正犯」
    ，揆諸本條之修正理由係為釐清陰謀共同正犯、預備共同正
    犯是否合乎正犯之要件，以新法較有利於被告等人。
  3.累犯部分：修正後刑法第47條、第49條關於累犯之規定，乃
    以出於故意再犯有期徒刑以上之罪者為限，並增訂強制工作
    免其執行或執行完畢後，5 年內故意再犯有期徒刑以上之罪
    者，以累犯論之規定（擬制累犯）；且刪除「依軍法」受裁
    判者，不適用累犯之規定，以求司法與軍法一致。是以修正
    後之累犯範圍已有所減縮及擴張，當屬科刑規範事項之變更
    ，應依修正後刑法第2 條「從舊從輕」原則比較新舊法之適
    用（參考最高法院96年臺上字第4769號判決）。比較結果以
    新法對被告子○○較有利。
  4.連續犯及牽連犯部分：被告等人行為後，刑法第55條、第56
    條牽連犯及連續犯之規定，均業已修正刪除，並於95年7 月
    1 日施行，則被告等人之犯行，因行為後新法業已刪除牽連
    犯及連續犯之規定，此刪除雖非犯罪構成要件之變更，但顯
    已影響行為人刑罰之法律效果，自屬法律有變更，依新法第
    2 條第1 項規定，比較新、舊法之結果，此部分均以舊法規
    定較為有利於行為人。
  5.綜上所述，經綜合比較結果，以整體適用修正前刑法規定，
    較有利於被告等人，依刑法第2 條第1 項前段規定，自應整
    體適用修正前刑法規定論處。
六、核被告己○○、子○○、辛○○3 人所為，均係犯刑法第
    278 條第1 項之重傷害罪及刑法第321 條第1 項第3 款攜帶
    兇器竊盜罪；被告庚○○、乙○○2 人所為，均係犯刑法32
    1 條第1 項第3 款攜帶兇器竊盜罪。被告己○○、子○○、
    辛○○與原審共同被告卯○○、寅○○、丑○○及劉文福間
    ，就上開重傷害之犯行，被告己○○、子○○、辛○○、庚○○、乙○○與原審共同被告卯○○及劉文福間，就上開加
    重竊盜之犯行，均有犯意聯絡，被告子○○、辛○○2 人，
    就上開2 罪，均未下手實施，惟均係以自己犯罪之意思，而
    由其他人下手實施，均為共謀共同正犯；被告己○○就上開
    竊盜罪部分，亦係以自己犯罪之意思，而由其他人下手實施
    ，此部分亦為共謀共同正犯。另被告子○○、辛○○、己○○3 人，係一行為使被害人丁○○、壬○○受重傷害，依刑
    法第55條規定，為想像競合犯；被告己○○、子○○、辛○○、庚○○4 人，前後所為4 次竊盜犯行，被告乙○○前後
    2 次竊盜犯行，均係時間緊接，所犯罪名相同，顯係基於概
    括犯意反覆為之，為連續犯，應依修正前刑法第56條之規定
    以一罪論，並加重其刑。被告己○○、子○○、辛○○3 人
    所犯上開竊盜罪與重傷害罪間，有方法結果之牽連關係，為
    牽連犯，應依修正前刑法第55條之規定，從一重之重傷害罪
    論處。檢察官起訴雖未論以被告己○○、子○○及辛○○3
    人上開竊盜罪名，惟其起訴事實均已論及，且此部分犯行，
    又與被告等人所犯重傷害罪部分，有牽連犯之裁判上一罪關
    係，而為起訴效力所及，本院自得一併審理，併此敘明。又
    被告子○○、庚○○曾受上開有期徒刑以上刑之執行，有其
    2 人臺灣高等法院被告全國前案紀錄表各1 份附卷可稽，其
    2 人於執行完畢後5 年內，再犯本件有期徒刑以上之罪，為
    累犯，應依修正前刑法第47條之規定加重其刑，並遞加重之
    。
七、原審就被告己○○、子○○、辛○○、庚○○及乙○○5 人
    人上開犯行，認犯罪事證明確，而予依法論科，固非無見；
    惟查：(1)被告己○○、子○○、辛○○等3 人係以一行為犯
    二個重傷害罪，此部分為想像競合犯，原審認為係連續犯，
    尚有違誤；(2)被告己○○、子○○、辛○○等3 人另犯加重
    竊盜罪，原審漏未論處此部分犯行，亦有違誤；(3)扣案榔頭
    1 把、澆花器1 個等物，係原審共同被告卯○○所有，為共
    同正犯所有有，而供犯本案所用之物，依法應予宣告沒收之
    ，原審漏未宣告沒收，亦有違誤；(4)被告庚○○、乙○○2
    人所犯上開加重竊盜罪，亦與被告己○○、子○○、辛○○
    等人為共同正犯，原審就此部分未予論及，亦有違誤。被告
    子○○、辛○○2 人上訴，均否犯行，而執前詞提起上訴，
    指摘原審判決不當；被告己○○，則雖坦承傷害犯行，惟否
    認重傷害犯行，並認原審量刑過重而提起上訴，指摘原審判
    決不當；被告庚○○、乙○○2 人則雖均坦承犯行，然分別
    以上開自首及重覆處罰等情詞提起上訴，指摘原審判決不當
    ，均無理由，惟原審判決既有上開違誤，自仍應由本院予以
    撤銷改判。
八、爰審酌被告己○○、子○○，與被害人素無怨隙，被告辛○○僅因公司經營發生爭執，竟以潑灑硫酸之方式使人受重傷
    害，手法殘忍、惡性重大，對於社會治安產生嚴重之影響，
    且被害人因本案身心受創嚴重，被告己○○對於本件作案分
    工之情節施用之手段，又被告己○○、子○○、辛○○等人
    因掩飾作案之犯行而竊取他人車輛及車牌，被告庚○○及乙○○2 人則為貪圖小利，而竊取他人車輛及車牌，因而造成
    被害人財產上之損失，被告己○○犯罪後坦承部分犯行，被
    告庚○○、乙○○2 人均坦承犯行，而表示悔意態度尚可，
    被告辛○○、子○○狡飾犯行態度尚難謂佳等一切情狀，分
    別量處如主文第2 、3 、4 、5 、6 項所示之刑。另96年6
    月15日訂定之中華民國九十六年罪犯減刑條例，業於96年7
    月4 日經總統公布，於同年月16日施行，被告庚○○、乙○○2 人犯罪係在96年4 月24日以前，所犯非屬該條例第3 條
    第1 項所列不予減刑之罪名，爰均依同條例第2 條第1 項第
    3 款、第7 條規定減其刑期二分之一。另扣案之榔頭1 把、
    澆花器1 個，均係原審共同被告卯○○所有，而係共同正犯
    所有，而供犯本案犯罪所用之物，爰均依刑法第38條第1 項
    第2 款規定，宣告沒收之。至其他犯案所用之物，因均未扣
    案，且衡情被告等人犯案後，應均已丟棄，為免將來執行困
    難，爰不予宣告沒收，併此敘明。
九、原審共同被告卯○○、丑○○及寅○○3 人，業經原審判處
    罪刑，且未上訴而確定，併此敘明。
十、被告庚○○、乙○○2 人經合法傳喚，無正當理由不到庭，
    爰不待其陳述，逕行判決。
據上論結，應依刑事訴訟法第369 條第1 項前段、第364 條、第
371 條、第299 條第1 項前段，刑法第2 條第1 項前段、第278
條第1 項、第321 條第1 項第3 款、第55條、修正前第28條、第
55條、第56條、第47條，中華民國96年罪犯減刑條例第2 條第1
項第3 款、第7 條，判決如主文。
本案經檢察官李門騫到庭執行職務。
中    華    民    國    97    年    6     月    18    日
                  刑事第七庭    審判長法  官  莊飛宗
                                      法  官  孫啟強
                                      法  官  邱明弘
被告庚○○、乙○○2人不得上訴。
被告己○○、子○○、辛○○3 人及檢察官，如不服本判決，應
於判決送達後10日內向本院提出上訴狀，其未敘述理由者並應於
提出上訴狀後10日內向本院補提理由書（應附繕本）。
中    華    民    國    97    年    6     月    18    日
                                      書記官  曾允志
附錄法條：
中華民國刑法第278條
（重傷罪）
使人受重傷者，處 5 年以上 12 年以下有期徒刑。
犯前項之罪因而致人於死者，處無期徒刑或7 年以上有期徒刑。
第1 項之未遂犯罰之。
中華民國刑法第321條
（加重竊盜罪）
犯竊盜罪而有左列情形之一者，處6 月以上、5 年以下有期徒刑
：
一  於夜間侵入住宅或有人居住之建築物、船艦或隱匿其內而犯
    之者。
二  毀越門扇、牆垣或其他安全設備而犯之者。
三  攜帶兇器而犯之者。
四  結夥三人以上而犯之者。
五  乘火災、水災或其他災害之際而犯之者。
六  在車站或埠頭而犯之者。
前項之未遂犯罰之。


司法院資訊處製作；財團法人民間司法改革基金會備份。
